# 工程建设项目中的厨房装修费用和厨房设备可以计入项目成本吗？

提问人：cxh770302 时间：2016-12-02 10:25:52
请教： 一个工程建设项目，在设计和图纸中有厨房功能区（项目概算不完整），知悉厨房的操作形式是由业主方出资装修、购买厨房设备，然后引进经营方开展经营，业主方按经营方的实际收入10%收取租金。 问：其厨房的装修费用和购买的厨房设备可以计入项目建设成本中吗？还是需从建设项目成本中剔除，作为业主方的经营成本考虑？

回答人：chenyiwei
厨房的装修费用和购买的厨房设备应单独确认为一项固定资产，不计入该工程所形成的房屋建筑物的成本中，在其自身的使用年限内计提折旧。也不应一次性费用化。